Roberto M. L. Costa

Full Stack Developer

Roberto Costa

São Paulo, Brazil https://betocostadev.github.io/

+55 (11) 98211-2009 robertomarx@gmail.com

https://github.com/betocostadev https://www.linkedin.com/in/robertomcosta/

Sobre

Por um bom tempo me mantive focado em uma carreira de vendas, mas sempre ligado à tecnologia. Devido à uma grande paixão pela área de tecnologia e programação, em 2018 decidi seguir a minha paixão me dedicar aos estudos em tempo integral. Entrei de cabeça no mundo de desenvolvimento Full Stack. No início, apesar de ser muito familiar com computadores desde criança (usando MS-DOS na infância) não havia escrito qualquer código, mesmo HTML. Hoje, após muito estudo e dedicação eu posso dizer que aprendi muito sobre JavaScript, ES6+, Git, MongoDB, Node, Express e estou aprendendo React atualmente. Apesar de não possuir experiência de trabalho como desenvolvedor, posso dizer com confiança que tenho a capacidade de desenvolver aplicações e trabalhar com bancos de dados.

Habilidades

Full Stack Web / Software development (HTML5, CSS3, JavaScript, ES6, Node.js, SASS, MongoDB and Testing (Jest).

Responsive Design (Responsive Images, Media Queries, Flexbox, CSS Grid).

Frameworks (Bootstrap, Mongoose, and Express.js).

NoSQL Database (MongoDB).

Outros:

Build Tools (Gulp), Version Control (Git, Github Flow), Website performance (DOM manipulation, image techniques, etc), Design (Figma, Gimp, Inkscape, Blender, Photoshop).

Office Apps (Microsoft Office, Google Apps).

Experiência

Trader / Autônomo

Jan 2016 - Dec 2017, São Paulo

Trabalhei como trader de ações e opções tentando compreender o mercado e tomar boas decisões. Iniciei com o mercado de opções e depois decidi compreender as moedas digitais, então atuei como trader com Bitcoin e Litecoin.

Vendedor de Hardware / Autônomo

Jan 2013 - Dec 2015, São Paulo

Consultoria e venda de produtos de informática, hardware para montagem de computadores através da internet (Mercado Livre).

Sales Specialist / IBM

Feb 2009 - Jun 2011, São Paulo

Design e venda de soluções de tecnologia, servidores (System X), storage, manutenção e software. Processo end-to-end, desde o atendimento (pessoal, online e por telefone de clientes nacionais e internacionais) até a implementação da solução no cliente.

Sales Support / IBM

Sep 2007 - Feb 2009, São Paulo

Suporte à vendedores e clientes, elaboração de propostas, verificação de documentos, estoque, disponibilidade de entrega (logística). Processos pré-venda e pós-venda.

Educação

Front-End Web Developer / Udacity Nanodegree

2018, Online

Nanodegree focado na obtenção de habilidades em design responsivo, performance de websites, linguagens de programação HTML, CSS, Javascript e frameworks Bootstrap, jQuery e utilização de Git.

Finance Associate Degree / Universidade Anhembi Morumbi

2016, São Paulo

Processos financeiros e contábeis nacionais, investimentos, mercados de ações, opções e mercado futuro.

Cursos

The Complete React Developer in 2019 with Redux, Hooks, and GraphQL (Udemy) - Cursando

The Complete Node.js Course (Udemy) - 2019

Become a Front-End Web Developer (LinkedIn) - 2019

Learning Linux Command Line (LinkedIn) - 2019

Learning MongoDB (LinkedIn) - 2019

Agile Foundations (LinkedIn) - 2019

Figma for UX Design (LinkedIn) - 2019

SASS Essential Training (LinkedIn) - 2019

UX Foundations: Accessibility (LinkedIn) - 2019

User Experience for Web Designers (LinkedIn) - 2019

JavaScript Fundamentals (Microsoft MVA) - 2018

Create HTML5 Apps with jQuery Jump Start (Microsoft MVA) – 2018

HTML5 & CSS3 Fundamentals: Development for Absolute Beginners (Microsoft MVA) - 2018

Introduction to Logic and Computational Thinking (Microsoft MVA) - 2018

Responsive Websites with Bootstrap 3 (Pluralsight) - 2018

Design to Development (Pluralsight) - 2018

HTML5 Fundamentals (Pluralsight) - 2018

An Introduction to Design (Pluralsight) - 2018

Learning Software Development (Microsoft MVA) - 2017

Software Development Fundamentals (Microsoft MVA) – 2017

Learn How to Learn (Coursera) - 2017

Business Management Fundamentals (USP – VEDUCA) – 2016

Design Thinking (Laureate International) – 2015

Time Management (Laureate International) – 2015

Distance Education (Laureate International) - 2015

Personal Finances and Stocks (BM&FBovespa - Veduca) - 2015

Macromedia Web Design Studio MX (Senac) - 2005

Idiomas

Português – Nativo

Inglês - Avançado